【裁判字號】    98,抗,25
【裁判日期】    980415
【裁判案由】    本票裁定
【裁判全文】
臺灣新竹地方法院民事裁定                98年度抗字第25號
抗  告  人  丙○○○
                        巷4號.
代  理  人  乙○○
相  對  人  甲○○
上列抗告人與相對人間因本票裁定事件，對於中華民國98年2月
20日本院98年度司票字第193號裁定，提起抗告，本院裁定如下
：
    主  文
抗告駁回。
抗告程序費用新臺幣壹仟元由抗告人負擔。
    理  由
一、按執票人向本票發票人行使追索權時，得聲請法院裁定後強
    制執行，票據法第123條定有明文。又本票執票人依上開法
    條之規定，聲請法院裁定及抗告法院之裁定，僅依非訟案件
    程序，以審查強制執行許可與否，並無確定實體上法律關係
    存否之效力，如發票人就票據債務之存否有爭執時，應由發
    票人提起確認之訴，以資解決，最高法院56年台抗字第714
    號、57年台抗字第76號著有判例可資參照。次按執票人依票
    據法第123條規定，向本票發票人行使追索權時，聲請法院
    裁定對發票人之財產強制執行者，發票人縱對於簽章之真正
    有所爭執，法院仍應為准許強制執行之裁定，最高法院52年
    台抗字第163號亦著有判例可參。
二、本件相對人於原審主張其執有抗告人及第三人彭秋蘭、彭乾
    桶即彭瑞正為共同發票人，如原裁定所示之本票乙紙，並免
    除作成拒絕證書，詎經相對人提示而未獲付款，爰依票據法
    第123條聲請裁定許可強制執行，並據其提出本票乙紙為證
    。
三、抗告意旨略以：抗告人與第三人即共同裁票人彭秋蘭為母女
    關係，惟彭秋蘭多年來未曾返家，且抗告人因身體不適，已
    臥床10年，又年老不識字，所以沒有簽發或與彭秋蘭共同簽
    發本票之事實，為此請求廢棄原裁定等語。
四、經查，相對人之上開主張，既據其於原審提出本票乙紙為證
    ，是原裁定予以准許，並無不合。又抗告人所稱上情，即便
    屬實，亦屬實體法上之問題，揆諸首揭說明，如兩造間就此
    仍有爭執，應由抗告人另行提起訴訟，以資解決，非本件非
    訟程序所得加以審究，從而，抗告人提起本件抗告為無理由
    ，應予駁回。
五、據上論結，本件抗告為無理由，依非訟事件法第46條、第24
    條第1項、第21條第2項，民事訴訟法第495條之1第1項、第
    449條第1項、第95條、第78條，裁定如主文。
中    華    民    國    98    年    4     月    15    日
                  民事第一庭  審判長法  官  汪銘欽
                                    法  官  鄭政宗
                                    法  官  陳順珍
以上正本係照原本作成。
如不服本裁定，僅得於收受本裁定正本送達後10日內，以適用法
規顯有錯誤為理由，向本院提出再抗告狀，（須附繕本一份及繳
納再抗告裁判費新台幣1,000元），經本院許可後始可再抗告。
中    華    民    國    98    年    4     月    15    日
                                    書記官  陳筱筑


司法院資訊處製作；財團法人民間司法改革基金會備份。
